# 期后事项

提问人：sunny0207 时间：2023-03-24 15:06:08
新三板公司，期后增加投资人，与第三方自然人在 2023 年签订股权转让协议，转让标的为新三板企业股东所持有标的公司的95%股份以及附属其上的所有股东权利、权益和利益，估值为 280 万元。该事项暂未在全国中小企业股转系统公示。 23 年增加投资人事项，新三板公司是否需要作为期后事项进行披露？谢谢！

回答人：chenyiwei
因为该事项影响重大，故属于需在 2022 年度财务报表中披露的资产负债表日后非调整事项。

提问人：sunny0207 时间：2023-04-13 23:41:24
该事项目前还未公示，只是了解该事项，也需要披露期后吗？披露的话会不会涉及证券交易内幕信息

回答人：chenyiwei
如果截至报表批准报出日仍处于内幕信息敏感期内的，则可以不披露，但建议向熟悉相关信息披露规则的专业人士咨询，以免出现重大遗漏情况。